臺灣雲林地方法院刑事判決　　　　　　　　　　　　　九十三年度交易字第八九號
　　公　訴　人　臺灣雲林地方法院檢察署檢察官
　　被　　　告　甲○○
右列被告因過失致死等案件，經檢察官提起公訴（九十三年度偵字第二六三七號），
由本院合議庭裁定進行簡式審判程序，本院判決如左：
    主  文
甲○○因過失致人於死，處有期徒刑伍月，如易科罰金，以參佰元折算壹日。緩刑貳
年。
    事  實  及  理  由
一、構成要件事實：
    甲○○於民國九十三年五月十三日晚間八時十分許，駕駛車牌號碼ＳＱ─５００
    ７號自小客車，沿雲林縣雲一號公路由東往西方向行駛。甲○○本應注意行車時
    速不得超過該路段最高速限每小時七十公里，而依其知識程度及精神狀況，並無
    不能注意之情事，竟以每小時超過九十公里之速度行駛，嗣甲○○駕車途經麥寮
    鄉○○號○路與陸軍路交岔路口處，甲○○明知汽車行駛時應注意車前狀況，隨
    時採取必要之安全措施，行經因雨霧致視線不清或道路發生臨時障礙時，均應減
    速慢行，作隨時停車之準備。而當時天候晴，夜間無照明，路面乾燥無缺陷，且
    無障礙物，並無不能注意之情事，竟疏未注意車前狀況，在前方因燒東西而有煙
    霧之情況下，為減速慢行，做隨時停車之準備，復超速行駛。適邱坤霖駕駛車牌
    號碼ＡＩＪ─５８１號重機車搭載丙○○沿陸軍路由南往北方向行駛，亦途經該
    路口處，甲○○見狀已煞避不及，致甲○○自小客車左前車頭撞及邱坤霖重機車
    車頭，造成邱坤霖機車倒地。邱坤霖因而身受重傷，丙○○受有右手多處撕裂傷
    併腕部開放性傷口併肌腱、神經及尺動脈斷裂、右手第五指掌骨骨折之傷害（過
    失傷害丙○○部分，業據告訴人丙○○撤回告訴），嗣邱坤霖經送醫急救，仍不
    治身亡。
二、認定犯罪事實所憑證據及理由：
    (一)被告甲○○供稱其行經肇事路段時，因前方有燒東西的煙，致其視線不清，且
      未注意車前狀況，因而撞及被害人邱坤霖所騎乘之機車，致邱坤霖死亡。
    (二)告訴人丙○○於警詢中之指訴。
    (三)道路交通事故現場圖及道路交通事故調查報告表各一份、現場照片三十張附卷
      可稽。依現場圖所示，被告駕駛之車輛與被害人騎乘之機車撞擊後，煞車痕長
      達四十三‧二公尺，及路面鋪裝柏油，路面乾燥等情狀，復參照交通部函頒之
      一般公路汽車煞車距離、行車速度對照表，被告煞車前之行車速度應達每小時
      九十公里以上。被告於警詢中供稱當時行車速度為每小時七十五公里，不足採
      信。故被告行經因煙霧致視線不清之道路，未減速慢行，反以每小時九十公里
      以上之速度，超速行駛，對本件事故之發生，顯有過失。
    (四)檢察官督同檢驗員相驗邱坤霖之相驗筆錄、相驗屍體證明書、驗斷書各一份在
      卷可證。
    本件事證明確，被告過失致人於死之犯行應堪認定。
三、論罪科刑之理由：
    被告所為，係犯刑法第二百七十六條第一項之過失致死罪。被告肇事後，於警員
    前往現場處理時在場並坦承肇事，業據被告供述在卷，並有雲林縣台西分局自首
    查詢表一紙在卷可佐，被告符合刑法第六十二條前段所規定對於未發覺之犯罪自
    首而接受裁判之要件，應依刑法第六十二條前段規定減輕其刑。本院審酌被告於
    偵審過程中坦承犯行，犯後態度尚佳，具有悔意，且能與被害人家屬達成和解並
    獲得諒解，有高雄市鼓山區調解委員會調解筆錄一份附卷可參，及其過失程度等
    一切情狀，量處如主文所示之刑，並諭知易科罰金之折算標準。末查，被告前未
    曾受有期徒刑以上刑之宣告，有臺灣高等法院被告全國前案紀錄表一份在卷可稽
    ，其因一時過失致罹刑章，信其歷此教訓後當知所警惕，而無再犯之虞，是本院
    認對其所宣告之刑，以暫不執行為適當，爰依刑法第七十四條第一款規定宣告緩
    刑二年，以勵自新。
四、按告訴乃論之罪，告訴人於第一審辯論終結前得撤回其告訴，又告訴經撤回者，
    應諭知不受理之判決，刑事訴訟法第二百三十八條第一項、第三百零三條第三款
    定有明文。次按刑事事件於偵查中或第一審法院辯論終結前，調解成立，經法院
    核定，並經當事人同意撤回者，視為於調解成立時撤回告訴或自訴，鄉鎮市調解
    條例第二十五條第二項亦有規定。告訴人丙○○告訴被告過失傷害案件，起訴書
    認係觸犯刑法第二百八十四條第一項之罪，依同法第二百八十七條前段之規定，
    須告訴乃論。被告業與告訴人丙○○調解成立，經本院核定，並經告訴人丙○○
    同意不再追究被告刑事責任，視為撤回告訴，亦有雲林縣台西鄉調解委員會調解
    書影本一紙在卷可稽。揆諸前揭說明，就被告過失傷害丙○○部分，爰應為諭知
    不受理判決，然起訴書認此部分與前開有罪部分為想像競合犯，有裁判上一罪之
    關係，爰不另為不受理之諭知，併此敘明。
五、適用之法律：
    應依刑事訴訟法第二百九十九條第一項前段，刑法第二百七十六條第一項、第六
    十二條前段、第四十一條第一項前段、第七十四條第一款，罰金罰鍰提高標準條
    例第一條前段、第二條，判決如主文。
本案經檢察官乙○○到庭執行職務。
中　　　華　　　民　　　國　　　九十三　　　年　　　九　　月　　三十　　日
                                        臺灣雲林地方法院刑事第一庭
                                            法　官
右正本證明與原本無異。
如不服本判決，應於判決送達後十日內，向本院提出上訴狀。（須附繕本）
                                            書記官
中　　　華　　　民　　　國　　　九十三　　　年　　　九　　月　　三十  　日
附錄論罪科刑法條：
中華民國刑法第二百七十六條
因過失致人於死者，處二年以下有期徒刑、拘役或二千元以下罰金。
從事業務之人，因業務上之過失犯前項之罪者，處五年以下有期徒刑或拘役，得併科
三千元以下罰金。
